【裁判字號】    98,上訴,3429
【裁判日期】    980831
【裁判案由】    毒品危害防制條例
【裁判全文】
臺灣高等法院刑事判決                98年度上訴字第3429號
上  訴  人
即  被  告  甲○○
上列上訴人因違反毒品危害防制條例案件，不服臺灣板橋地方法
院98年度訴字第1950號，中華民國98年7 月16日第一審判決（起
訴案號：臺灣板橋地方法院檢察署98年度毒偵字第2656號），提
起上訴，本院判決如下：
    主  文
上訴駁回。
    理  由
一、依刑事訴訟法第350 條、第361 條、第362 條、第367 條規
    定，不服地方法院之第一審判決而上訴者，須提出上訴書狀
    ，並應敘述具體理由，為上訴必備之程式；其所提出之書狀
    未敘述上訴理由，或僅曾以言詞陳述上訴理由者，均應於上
    訴期間屆滿後20日內補提理由書於第一審法院。第一審法院
    經形式審查，認逾期未補提上訴理由者，應定期間先命補正
    ；逾期未補正者，為上訴不合法律上之程式，應以裁定駁回
    。倘已提出上訴理由，但所提非屬具體理由者，則由第二審
    法院以上訴不合法律上之程式，判決駁回。而所謂具體理由
    ，必係依據卷內既有訴訟資料或提出新事證，指摘或表明第
    一審判決有何採證認事、用法或量刑等足以影響判決本旨之
    不當或違法，而構成應予撤銷之具體事由，始克當之（例如
    ：依憑證據法則具體指出所採證據何以不具證據能力，或依
    憑卷證資料，明確指出所為證據證明力之判斷如何違背經驗
    、論理法則）；倘僅泛言原判決認定事實錯誤、違背法令、
    量刑失之過重或輕縱，而未依上揭意旨指出具體事由，或形
    式上雖已指出具體事由，然該事由縱使屬實，亦不足以認為
    原判決有何不當或違法者（例如：對不具有調查必要性之證
    據，法院未依聲請調查亦未說明理由，或援用證據不當，但
    除去該證據仍應為同一事實之認定），皆難謂係具體理由，
    俾與第二審上訴制度旨在請求第二審法院撤銷、變更第一審
    不當或違法之判決，以實現個案救濟之立法目的相契合，並
    節制濫行上訴（最高法院97年度台上字第892 號判決意旨參
    照）。又依刑事訴訟法第367 條之文義及立法意旨，僅於「
    上訴書狀未敘述上訴理由」之情形，為保障上訴人之權益，
    始有補正之問題。至有無敘述理由，第一審法院僅作形式上
    之審查，如上訴書狀形式上已敘述不服原判決之意旨者，即
    與未敘述上訴理由之情形有別，無庸再命補正；至於其理由
    是否具體，則屬第二審法院審查之範圍，亦不在命補正之列
    。亦即上訴書狀已記載理由，並有具體之敘述時，其上訴既
    屬合法，第二審法院固應就其理由之是否可取，為實體之審
    理及判斷；如認其上訴書狀雖記載理由，但並未具體敘述時
    ，則無須再命補正，可逕認其上訴不合法，以判決駁回之（
    最高法院97年度台上字第3889號判決意旨參照）。
二、本件上訴人即被告甲○○不服原審判決，提起上訴，其於98
    年8 月3 日提出上訴理由狀稱：其是最近才開始施用第一級
    毒品，難道連一次的機會讓其改過自新都不給他嗎？之前其
    案例（前科）也沒一級毒品，而這次也是其自己承認有施用
    一級毒品，難道這樣還無法表示其是真的有心想回改，請求
    給其一次改過自新機會，從新、從輕，作為新考量云云。
三、經查：原判決依被告於原審審理時坦承不諱，且有臺灣檢驗
    科技股份有限公司98年4 月15日濫用藥物檢驗報告1 紙足參
    （見偵查卷第39頁），此外，並有查獲照片3 幀（見偵查卷
    第21、25頁）、被告所有而供其施用第二級毒品所用之甲基
    安非他命1 包（驗餘淨重0.1019公克）可資佐證，及交通部
    民用航空局航空醫務中心98年4 月13日航藥鑑字第0981887
    號毒品鑑定書1 紙可考（見偵查卷第42頁），足徵被告自白
    與事實相符，認定被告確有施用第一級及第二級毒品之犯行
    ，另審酌被告為累犯，被告前因施用毒品，獲得不起訴處分
    之寬典，仍無法戒絕毒癮，再次漠視法令禁制而犯本罪，惟
    其施用毒品所生危害，實以自戕身心健康為主，對於他人生
    命、身體、財產等法益，尚無明顯而重大之實害，兼衡其犯
    罪後坦承犯罪，已知悔悟等一切情狀，就其施用第一級及第
    二級毒品犯行分別量處有期徒刑7 月及4 月，並定應執行有
    期徒刑9 月，另扣案之甲基安非他命1 包（驗餘淨重0.1019
    公克）沒收銷燬之，包裝上開甲基安非他命之外包裝袋1 只
    沒收等情，均已詳敘其所憑證據、認定理由及量刑依據。從
    形式上觀察，原判決並無認定事實錯誤、量刑瑕疵或違背法
    令之情形。被告上訴理由空言指其最近才開始施用第一級毒
    品，之前其案例沒一級毒品，這次是其自己承認有施用一級
    毒品，表示其是真的有心想回改，請求給其一次改過自新機
    會，從新、從輕考量云云，尚不足以影響判決量刑刑度之本
    旨，亦不足以認為原判決有何不當或違法，核非上開法條規
    定之上訴應敘述之具體理由。原判決已詳細記載其審酌科刑
    之一切情狀之理由，核無量刑刑度之違法或不當情形。被告
    復未另外具體指摘原審判決關於認定事實、適用法律及量刑
    等事項，究有何違法或不當之具體情形。揆諸上開說明，本
    件上訴未敘述具體理由，本院亦無須再命補正，其上訴不合
    法，應予駁回，並不經言詞辯論為之。
據上論斷，應依刑事訴訟法第367 條前段、第372 條，判決如主
文。
中    華    民    國    98    年    8     月    31    日
            刑事第十五庭  審判長法  官  吳昭瑩
                                法  官  張傳栗
                                法  官  李正紀
以上正本證明與原本無異。
施用第一級毒品部分如不服本判決，應於收受送達後10日內向本
院提出上訴書狀，其未敘述上訴之理由者並得於提起上訴後10日
內向本院補提理由書（均須按他造當事人之人數附繕本）「切勿
逕送上級法院」。
施用第二級毒品部分不得上訴。
                                書記官  鄭信昱
中    華    民    國    98    年    8     月    31    日


司法院資訊處製作；財團法人民間司法改革基金會備份。
